臺灣高雄地方法院刑事判決　　　　　　　94年度訴字第1476號
公　訴　人　臺灣高雄地方法院檢察署檢察官
被　　　告　乙○○
上列被告因毒品危害防制條例案件，經檢察官提起公訴（94年度
毒偵字第3087號）及移送併辦（94年度毒偵字第5795號），被告
於本院準備程序進行中，就被訴及移送併辦部分之事實，均為有
罪之陳述，經受命法官告知簡式審判之旨，並聽取公訴人及被告
之意見後，合議庭裁定由受命法官獨任進行簡式審判程序，本院
判決如下：
    主  文
乙○○連續施用第一級毒品，處有期徒刑拾月。扣案之第一級毒
品海洛因包（均含空包裝袋。其中壹包淨重零點陸零公克、空
包裝壹個重零點貳肆公克；餘貳包合計淨重零點柒公克，空包
裝貳個合計淨重零點肆零公克）沒收銷燬之；吸管鏟子貳支沒收
。
    事  實
一、乙○○前因施用毒品案件，經本院以92年度毒聲字第6196號
    裁定送觀察、勒戒後，認有繼續施用毒品之傾向，於民國92
    年11月6 日以92年度毒聲字第6696號裁定令入戒治處所，施
    以強制戒治，嗣因毒品危害防制條例於92年7 月9 日修正，
    並於93年1 月9 日施行，刪除原第22條第1 項、第2 項關於
    強制戒治執行已滿3 月，戒治處所認無繼續戒治之必要者，
    得檢具事證，報由檢察官聲請法院裁定停止戒治；停止期間
    ，應付保護管束等規定，戒治處所即於93年8 月4 日將其釋
    放，並經臺灣高雄地方法院檢察署檢察官於93年8 月5 日以
    93年度戒毒偵字第899 號為不起訴處分在案，原裁定強制戒
    治期間復於93年11月8 日屆滿，強制戒治執行完畢。詎乙○
    ○仍未能戒斷毒癮，復基於施用第一級毒品之概括犯意，自
    94年3 月20日下午4 時許起至94年7 月12日凌晨1 時許止，
    初次在高雄市○○區○○路附近之廟宇廁所內，其後均在其
    位於高雄市前鎮區○○○ 路93號之住處，以針筒注射方式，
    施用第一級毒品海洛因多次，先於94年3 月25日下午4 時許
    ，在高雄市○○區○○路與三多路附近為警查獲，並扣得第
    一級毒品海洛因1 包 (毛重0.8 公克)， 復於94年7 月12日
    凌晨2 時40分許，在高雄市○○區○○街5 號前為警查獲，
    並扣得第一級毒品海洛因2 包（毛重共計0.7 公克）及吸管
    鏟子2 支。
二、案經高雄市政府警察局苓雅分局、三民第一分局分別報請臺
    灣高雄地方法院檢察署檢察官偵查起訴及移送併辦。
    理  由
一、被告乙○○所犯為死刑、無期徒刑、最輕本刑為三年以上有
    期徒刑以外之罪，於本院準備程序進行中，被告就被訴及併
    辦部分之事實，均為有罪之陳述，經受命法官告知簡式審判
    程序之旨，並聽取公訴人及被告之意見後，合議庭認宜進行
    簡式審判程序，爰依刑事訴訟法第273 之1 第1 項之規定，
    裁定由受命法官獨任進行簡式審判程序，合先敘明。
二、經查：
 (一) 前揭犯罪事實，迭據被告於警詢、偵訊及本院審理時坦認不
    諱（見苓雅分局警卷94年3 月25日筆錄、三民第一分局警卷
    94年7 月12日筆錄、第3087號偵卷第13頁、第5795號偵卷第
    2 頁、本院卷94年5 月23日準備程序筆錄、94年10月4 日準
    備程序及審判筆錄），並有搜索扣押筆錄、扣押物品目錄表
    各2 份、扣案海洛因及吸管鏟子照片共3 幀，分別附於上開
    警卷可稽，且被告於94年3 月25日經警查獲時所採集之尿液
    ，經送請高雄市立凱旋醫院檢驗結果，確呈嗎啡（即海洛因
    之代謝物）之陽性反應，有該醫院出具之濫用藥物尿液檢驗
    報告及苓雅分局製作之尿液採證代碼表各1 紙在卷可按（代
    碼Ｆ－94239 ，均見本院卷）。又被告於94年3 月25日為警
    查獲時所扣得之白粉1 包（毛重0.8 公克）、於94年7 月12
    日為警查獲時所扣得之白粉2 包及吸管鏟子2 支，均係被告
    所有，且係供其施用之毒品及器具，分據被告於警詢及偵訊
    時供陳在卷（同上警、偵卷筆錄），且上開扣案物品經送鑑
    驗結果，送鑑白粉3 包均含海洛因成分（其中1 包淨重0.60
    公克，空包裝重0.24公克；其餘2 包合計淨重0.37公克，空
    包裝合計淨重0.40公克），而送驗吸管鏟子2 支亦均呈海洛
    因之陽性反應，分別有法務部調查局所出具之鑑定通知書（
    調科壹字第220020016 號、000000000 號）、高雄醫學大學
    附設中和紀念醫院所出具之檢驗報告（編號0000－000 號、
    0000－000 號）各2 紙在卷可參（均見本院卷）。是被告上
    開自白，核與卷證相符，應堪採信。
 (二) 被告前因施用毒品案件，經本院以92年度毒聲字第6196號裁
    定送觀察、勒戒後，認有繼續施用毒品之傾向，再於92年11
    月6 日以92年度毒聲字第6696號裁定令入戒治處所，施以強
    制戒治，嗣因毒品危害防制條例於92年7 月9 日修正，並於
    93年1 月9 日施行，刪除關於停止戒治付保護管束之規定，
    戒治處所即於93年8 月4 日將其釋放，並經臺灣高雄地方法
    院檢察署檢察官於93年8 月5 日以93年度戒毒偵字第899 號
    為不起訴處分在案，原裁定強制戒治期間復於93年11月8 日
    期滿，強制戒治執行完畢等情，業據本院調取臺灣高等法院
    被告前案紀錄表、在監在押全國紀錄表及前開不起訴處分書
    各1 份核閱屬實，並有刑案資料查註紀錄表、全國施用毒品
    案件紀錄表各1 份附卷可考。本件事證明確，被告於強制戒
    治執行完畢釋放後，5 年內再犯本件施用第一級毒品罪，犯
    行洵堪認定，應予依法論科。
三、按海洛因係毒品危害防制條例第2 條第2 項第1 款所稱之第
    一級毒品，核被告所為，係犯同條例第10條第1 項之施用第
    一級毒品罪。被告施用前後持有海洛因，其持有之低度行為
    應為施用之高度行為所吸收，不另論罪。被告先後多次施用
    第一級毒品之犯行，時間緊接，觸犯構成要件相同之罪名，
    顯係基於概括犯意反覆為之，為連續犯，應依刑法第56條之
    規定，以一罪論並加重其刑。移送併案（即被告自94年3 月
    間起至94年7 月12日凌晨1 時許止多次施用第一級毒品海洛
    因，並於94年7 月12日凌晨2 時40分許為警查獲）部分，雖
    未據檢察官起訴，惟此部分與上開起訴論罪科刑部分，有連
    續犯裁判上一罪關係，為起訴效力所及，本院自得併予審理
    。經審酌被告前因施用毒品，經觀察、勒戒、及強制戒治後
    ，仍未能戒斷毒癮，再犯本件施用毒品之罪，顯見其意志不
    堅，惡習難改，非經一定時間隔離其接觸毒品之機會，不足
    以戒除毒癮，惟念及施用毒品乃戕害自己身心之行為，尚未
    損及他人，且犯後坦認犯行，態度尚可等一切情狀，認公訴
    人具體求處8 月以上有期徒刑，應屬適當，爰量處如主文所
    示之刑，以示儆懲。至扣案之白粉3 包確係第一級毒品海洛
    因（其中1 包淨重0.60公克，空包裝重0.24公克；其餘2 包
    合計淨重0.37公克，空包裝合計淨重0.40公克），已如前述
    ，爰依毒品危害防治條例第18條第1 項前段宣告沒收銷燬之
    ，包裝袋上因沾有海洛因，難以析離，應視同第一級毒品，
    併宣告沒收銷燬；送驗耗損部分，既已滅失，無庸宣告沒收
    銷燬。又扣案之吸管鏟子2 支，係被告所有，供其施用第一
    級毒品海洛因犯罪所用之物，亦如前述，因非專供施用毒品
    之用，爰另依刑法第38條第1 項第2 款之規定宣告沒收。
據上論斷，應依刑事訴訟法第273 條之1 第1 項、第299 條第1
項前段，毒品危害防制條例第10條第1 項，第18條第1 項前段、
刑法第11條、第56條、第38條第1 項第2 款，判決如主文。
本案經檢察官甲○○到庭執行職務。
中　　華　　民　　國　　94　　年　　10　　月　　14　　日
                  刑事第六庭  法　官  林柏壽
右為正本，係照原本做成。
如不服本判決，應於判決送達後10內，向本院提出上訴狀。
中　　華　　民　　國　　94　　年　　10　　月　　14　　日
                              書記官  林國龍
附錄本案論罪科刑法條全文：
毒品危害防制條例第10條
施用第1級毒品者，處6月以上5年以下有期徒刑。
施用第2級毒品者，處3年以下有期徒刑。
